【裁判字號】    99,訴,272
【裁判日期】    990325
【裁判案由】    違反毒品危害防制條例
【裁判全文】
臺灣臺南地方法院刑事判決               99年度訴字第272號
公  訴  人  臺灣臺南地方法院檢察署檢察官
被      告  甲○○
上列被告因違反毒品危害防制條例案件，經檢察官提起公訴（九
十八年度毒偵字第二七五五號），本院判決如下：
    主  文
甲○○施用第一級毒品，累犯，處有期徒刑捌月。
    事實及理由
一、本案被告甲○○所犯施用第一級毒品罪，非死刑、無期徒刑
    或最輕本刑有期徒刑三年以上之罪，亦非高等法院管轄第一
    審案件，被告就被訴事實為有罪之陳述，經告知被告簡式審
    判程序之旨，並聽取檢察官、被告之意見後，本院合議庭裁
    定進行簡式審判程序，是本案之證據調查，依刑事訴訟法第
    二百七十三條之二規定，不受同法第一百五十九條第一項、
    第一百六十一條之二、第一百六十一條之三、第一百六十三
    條之一及第一百六十四條至第一百七十條規定之限制。
二、本案犯罪事實及證據，除補充下列事項外，餘均引用檢察官
    起訴書之記載（如附件）：
    (一)累犯前案之記載，補充引用如附表所示。
    (二)被告施用海洛因方式，補充「將海洛因摻礦泉水，以注射
      針筒注射入手臂靜脈方式，施用海洛因一次。」。
三、按海洛因係毒品危害防制條例第二條第二項第一款明定之第
    一級毒品，禁止非法持有及施用。核被告所為，係違反毒品
    危害防制條例第十條第一項之施用第一級毒品罪。其施用前
    持有第一級毒品海洛因之低度行為，應為其進而施用之高度
    行為所吸收，不另論罪。
四、經查，被告前曾因施用毒品受觀察勒戒與強制戒治處分，於
    九十三年一月九日執行強制戒治完畢釋放。被告嗣於九十
    四、九十五年間再度施用毒品，分別受有期徒刑十月、五月
    之宣告確定，經定執行刑為有期徒刑一年二月，於九十五年
    五月十二日執行完畢。其後又因多次施用毒品受刑之宣告與
    執行，應依毒品危害防制條例第二十三條第二項之規定追訴
    處罰。另被告前犯附表編號1至5所示之罪，分別受有期徒刑
    之宣告與執行，其中附表編號3、4、5之罪刑經減刑後定執
    行刑為有期徒刑一年三月，與其另案（本院九十六年簡字第
    九九號）竊盜罪所處拘役二十九日（已減刑）合併執行結果
    ，甫於九十七年五月二十三日縮刑期滿執行完畢，有台灣高
    等法院被告有台灣高等法院被告前案紀錄表附卷可參，其於
    前案執行完畢五年以內再犯本案有期徒刑以上之罪，為累犯
    ，應依刑法第四十七條第一項之規定加重其刑。審酌被告未
    因強制戒治處分及前案施用毒品所受刑之宣告而革除施用毒
    品惡習，且一犯再犯，顯見欠缺戒毒決心，惟念其施用毒仍
    自我戕害身心健康之行為，對於他人生命、身體、財產等法
    益，尚無明顯而重大之實害，復審酌其動機、國中畢業之智
    識程度，且犯罪後坦承犯行，態度良好等一切情狀，爰量處
    如主文所示之刑。又檢察官雖以被告前曾因施用毒品被處有
    期徒刑十月，本次再犯，求處有期徒刑十一月。惟細繹被告
    前案即附表編號1本院九十四年度訴字第四二二號確定判決
    ，所處有期徒刑十月之犯罪事實係自九十三年九月間某日起
    至同年十月十八日止，連續施用第一級毒品海洛因之事實；
    另被告前犯附表編號5即本院九十六年度訴字第四六八號所
    處有期徒刑八月，其犯罪事實為自九十五年十二月底某日起
    至九十六年一月八日傍晚某時許，約每日一次施用第一級毒
    品海洛因之事實，該案因係採集合犯見解認定成立一罪，均
    經調閱各該確定判決附卷可明，從而，該附表編號1、5所處
    罪刑之犯罪事實與本案僅施用海洛因毒品一次之行為型態既
    有不同，檢察官爰引前案刑度就本案求處有期徒刑十一月，
    自稍嫌過重，爰量處如主文所示之刑，以示懲儆，並啟自新
    ，附此說明。
據上論結，應依刑事訴訟法第二百七十三條之一第一項、第二百
九十九條第一項前段、第三百十條之二、第四百五十四條第二項
，毒品危害防制條例第十條第一項，刑法第十一條前段、第四十
七條第一項，判決如主文。
本案經檢察官黃信勇到庭執行職務
中    華    民    國    99    年    3     月    25    日
                  刑事第四庭    法  官  林逸梅
以上正本證明與原本無異
如不服本判決應於收受本判決之日起10日內向本院提出上訴書狀
，並應敘述具體理由。如未敘述上訴理由者，應於上訴期間屆滿
後20日內向本院補提理由書狀（均須按他造當事人之人數附繕本
）「切勿逕送上級法院」。
                                書記官  郭純瑜
中    華    民    國    99    年    3     月    25    日
附錄所犯法條：
毒品危害防制條例第10條第1項
施用第一級毒品者，處6月以上5年以下有期徒刑。
┌────────────────────────────────────┐
│附表（累犯前案）                                                        │
├──┬────┬─────┬───┬──────┬────┬──────┤
│編號│案由    │確定判決  │刑  罰│  減刑      │定執行刑│執行完畢日期│
├──┼────┼─────┼───┼──────┼────┼──────┤
│1   │毒品危害│台南地院  │10月  │  無        │        │            │
│    │防制條例│94訴422   │      │            │        │            │
│    │        │          │      │            │台南地院│94執更1113  │
├──┼────┼─────┼───┼──────┤94聲1618│95年5月12日 │
│2   │毒品危害│台南地院  │5月   │  無        │1年2月  │縮刑期滿    │
│    │防制條例│94簡1994  │      │            │        │            │
│    │        │          │      │            │        │            │
├──┼────┼─────┼───┼──────┼────┼──────│
│3   │毒品危害│台南地院  │7月   │減為3月15日 │        │96執減更6804│
│    │防制條例│95訴1580  │5月   │減為2月15日 │96聲減  │執行刑1年3月│
│    │        │          │4月   │減為2月     │5023    │與另案96執減│
├──┼────┼─────┼───┼──────┤左列8罪 │更1019-2拘役│
│4   │竊盜    │台南地院  │3月   │四罪各減為  │減刑後定│29日合併執行│
│    │        │96易99    │共4罪 │1月15日     │執行刑1 │，於97年5 月│
├──┼────┼─────┼───┼──────┤年3月   │23日縮刑期滿│
│5   │毒品危害│台南地院  │8月   │減為4月     │        │執行完畢    │
│    │防制條例│96訴468   │      │            │        │            │
└──┴────┴─────┴───┴──────┴────┴──────┘

司法院資訊處製作；財團法人民間司法改革基金會備份。
